【裁判字號】    97,訴緝,45
【裁判日期】    970724
【裁判案由】    毒品危害防制條例
【裁判全文】
臺灣士林地方法院刑事判決              97年度訴緝字第45號
公  訴  人  臺灣士林地方法院檢察署檢察官
被      告  甲○○
                    （另案於臺灣臺北監獄執行中）
上列被告因違反毒品危害防制條例案件，經檢察官提起公訴（95
年度毒偵字第2010號），被告於準備程序中就被訴事實為有罪陳
述，本院合議庭裁定由受命法官獨任改依簡式審判程序審理，並
判決如下：
    主  文
甲○○施用第一級毒品，累犯，處有期徒刑玖月。扣案之海洛因
（淨重零點玖壹公克）、甲基安非他命（驗餘毛重零點壹捌玖公
克）沒收銷燬，而包裝該海洛因及甲基安非他命之塑膠空袋貳個
、吸管提撥器壹支均沒收。
    事  實
一、甲○○曾於民國91年間，因施用第一級毒品海洛因及第二級
    毒品安非他命案件，經本院以91年度毒聲字第254 號裁定令
    入戒治處所施以強制戒治，又經本院裁定停止戒治釋放出所
    ，所餘戒治期間付保護管束，於92年3 月10日保護管束期滿
    未經撤銷視為強制戒治執行完畢，並經臺灣士林地方法院檢
    察署檢察官於92年3 月20日以92年度戒毒偵字第26號為不起
    訴處分確定。又因施用第一級毒品海洛因及第二級毒品安非
    他命案件，經本院於93年5 月11日以93年度訴字第123 號判
    決處有期徒刑10月確定，並於94年5 月5 日縮短刑期假釋出
    獄，所餘期間交付保護管束，於94年8 月7 日保護管束期滿
    未經撤銷執行完畢。再於95年2 、3 月間某日起至95年6 月
    30日止，連續施用第一級毒品海洛因之案件，經臺灣士林地
    方法院檢察署檢察官於95年6 月12日以95年度毒偵字第978
    號提起公訴，嗣經本院於95年9 月7 日以95年度訴字第726
    號判決處有期徒刑1 年確定。詎其不知悛悔，又基於施用第
    一級毒品海洛因及第二級毒品甲基安非他命（公訴人於本院
    準備程序中已更正毒品名稱）之犯意，於95年7 月31日某時
    ，在臺北縣汐止市○○街73巷15弄1 號住處，以將海洛因及
    甲基安非他命同時置於玻璃球內燒烤，吸其煙霧之方式，混
    合施用第一級毒品海洛因及第二級毒品甲基安非他命1 次。
    嗣於95年8 月2 日晚上7 時45分許，為警持搜索票至上址住
    處對面附屬建物搜索查獲，並扣得其所有第一級毒品海洛因
    1 包（淨重0.91公克、塑膠空包裝袋重0.32公克）、第二級
    毒品甲基安非他命1 包（毛重0.2 公克、因鑑驗使用0.011
    公克）、吸管提撥器1 支，警方並經甲○○同意採集其排放
    之尿液送鑑驗結果，呈甲基安非他命及鴉片類陽性反應，始
    悉上情。
二、案經臺北縣政府警察局移送臺灣士林地方法院檢察署檢察官
    偵查起訴。
    理  由
一、上揭犯罪事實，業據被告甲○○於本院準備程序及審理時坦
    承不諱，且被告為警方採集之尿液，經送臺灣檢驗科技股份
    有限公司以酵素免疫分析法初步檢驗、氣相層析質譜儀法確
    認檢驗之檢驗結果，確呈甲基安非他命及鴉片類陽性反應，
    有該公司95年8 月16日CH/2006/80224 號濫用藥物尿液檢驗
    報告1 紙、臺北縣府警察局刑警大隊偵辦毒品案件尿液代碼
    表1 紙附卷（參見1524號偵查卷第17頁、第59頁）可稽，而
    扣案之晶體1 包經送臺灣檢驗科技股份有限公司鑑定，確有
    甲基安非他命成分（毛重0.2 公克，含塑膠空包裝袋，因鑑
    驗使用0.011 公克），此有該公司95年8 月16日CH/2006/80
    205 號濫用藥物檢驗報告1 紙附卷（參見1524號偵查卷第60
    頁）可參，再扣案之粉末1 包經送法務部調查局鑑定，確有
    海洛因成分（淨重0.91公克、塑膠空包裝袋重0.32公克），
    此有該局95年8 月26日調科壹字第09523000270 號鑑定書1
    紙附卷（參見1524號偵查卷第57頁）可參，應甚明確。再被
    告甲○○曾於91年間，因施用第一級毒品海洛因及第二級毒
    品安非他命案件，經本院以91年度毒聲字第254 號裁定令入
    戒治處所施以強制戒治，又經本院裁定停止戒治釋放出所，
    所餘戒治期間付保護管束，於92年3 月10日保護管束期滿未
    經撤銷視為強制戒治執行完畢，有臺灣高等法院被告前案紀
    錄表各1 份在卷可憑。本件事證明確，被告於上開強制戒治
    執行完畢釋放後5 年內，再犯本件施用第一級及第二級毒品
    犯行，堪以認定。
二、核被告所為，係犯毒品危害防制條例第10條第1 項之施用第
    一級毒品罪及同條第2 項之施用第二級毒品罪。被告於施用
    第一級及第二級毒品前後之持有毒品之低度行為為施用之高
    度行為所吸收，不另論罪。又被告以一行為同時觸犯上開2
    罪，為想像競合犯，應從一罪處斷。再被告有事實欄所載前
    科執行情形，此有臺灣高等法院被告前案紀錄表在卷可佐，
    其於前案有期徒刑執行完畢後5 年內，故意再犯有期徒刑以
    上本件之罪，為累犯，應依法加重其刑。爰審酌被告曾有上
    述施用毒品之前科，且經強制戒治程序，仍無法戒除復又觸
    犯本件犯行，顯示其無戒絕之決心，又其於本件僅施用毒品
    1 次，而施用毒品係傷害其自身健康，所生危害非鉅，再被
    告已坦承犯行，態度尚屬良好，及公訴人求處有期徒刑9 月
    而為被告所同意等一切情狀，量處如主文所示之刑。另被告
    雖於96年4 月24日以前犯本罪，然其係於中華民國96年罪犯
    減刑條例96年7 月16日施行以前之96年5 月22日為本院通緝
    ，迄97年7 月1 日始為臺北縣政府警察局汐止分局警員緝獲
    ，並非於96年12月31日以前自動歸案，此有通緝書及移送書
    在卷可憑，核依上開減刑條例第5 條之規定不得減刑。扣案
    之第一級毒品海洛因（淨重0.91公克）、第二級毒品甲基安
    非他命（驗餘毛重0.189 公克）應依毒品危害防制條例第18
    條第1 項前段宣告沒收銷燬，而包裝該海洛因及甲基安非他
    命之塑膠空袋2 個及吸管提撥器1 支為被告所有供施用上開
    毒品所用之物，業為被告於本院審理中供承明確，乃依法宣
    告沒收。
三、再依95年7 月1 日刑法修正施行後第56條修正理由之說明，
    謂「對繼續犯同一罪名之罪者，均適用連續犯之規定論處，
    不無鼓勵犯罪之嫌，亦使國家刑罰權之行使發生不合理之現
    象」、「基於連續犯原為數罪之本質及刑罰公平原則之考量
    ，爰刪除有關連續犯之規定」等語，即係將本應各自獨立評
    價之數罪，回歸本來就應賦予複數法律效果之原貌。因此，
    就刑法修正施行後多次施用毒品之犯行，採一罪一罰，始符
    合立法本旨。是刑法修正施行後之多次施用毒品犯行，除符
    合接續犯之要件外，則應一罪一罰，且行為人各次施用毒品
    之行為，均係滿足該次之毒癮，於滿足毒癮後，該次行為即
    已完成，是各次施用毒品行為均各具獨立性而各構成一施用
    毒品罪責。從而，本件被告施用第一級毒品海洛因及第二級
    毒品甲基安非他命之犯行，核與被告之前及之後施用第一級
    毒品海洛因或第二級毒品甲基安非他命或安非他命之犯行，
    犯意個別，應分論併罰，則併案臺灣士林地方法院檢察署96
    年度毒偵字第79號、第119 號、第322 號關於被告施用毒品
    之案件，與本案並無同一案件之關係，應非為起訴效力所及
    ，本院自無法併為審理，自應退由原承辦檢察官續為處理，
    附此敘明。
據上論斷，應依刑事訴訟法第273 條之1 第1 項、第299 條第1
項前段，毒品危害防制條例第10條第1 項、第2 項、第55條、第
18條第1 項前段，刑法第11條、第47條第1 項、第38條第1 項第
2 款，判決如主文。
本案經檢察官徐名駒到庭執行職務。
中    華    民    國    97    年    7     月    24    日
                    刑事第一庭法  官  雷雯華
以上正本證明與原本無異。
如不服本判決，應於收受送達後10日內向本院提出上訴書狀，其
未敘述上訴之理由者並得於提起上訴後20日內向本院補提理由書
（均須按他造當事人之人數附繕本）。
                              書記官  陳如玲
中    華    民    國    97    年    7     月    24    日
附錄本案論罪科刑法條全文：
毒品危害防制條例第10條
施用第一級毒品者，處6 月以上5 年以下有期徒刑。
施用第二級毒品者，處 3 年以下有期徒刑。


司法院資訊處製作；財團法人民間司法改革基金會備份。
